Config:
  hfst:
    Gen: ../../../src/generator-gt-norm.hfst
    Morph: ../../../src/analyser-gt-norm.hfst
  xerox:
    Gen: ../../../src/generator-gt-norm.xfst
    Morph: ../../../src/analyser-gt-norm.xfst
    App: lookup


# Comments after each adjective:
# ok = checked against Marit/Maja
# ? = not checked
# c = Comp or Superl attested in corpus

Tests:
  Adjective - båadtsah: # 
    båadtsah+A+Attr: båadtsah 
    båadtsah+A+Sg+Nom: [ båadtsan, båadtsa]

  Adjective - båadtsoeh: # 
    båadtsoeh+A+Attr: [båadtsoeh, båadtsoes]
    båadtsoeh+A+Sg+Nom: [båadtsode, båadtsan, båadtsoen]

  Adjective - båajhtoeh: # 
    båajhtoeh+A+Attr: båajhtoeh 
    båajhtoeh+A+Sg+Nom: båajhtode 

  Adjective - båavjoeh: # 
    båavjoeh+A+Attr: båavjoeh 
    båavjoeh+A+Sg+Nom: [båavjoeh, båavjan] 
    båavjoeh+A+Comp+Sg+Nom: båavjoehkåbpoe
    båavjoeh+A+Superl+Sg+Nom: båavjoehkommes

  Adjective - dåankah: #   dåanka= nomen # vet ikke denne
    dåankah+A+Attr: dåankah
    dåankah+A+Sg+Nom: dåankan
